# 公司欠老板的钱，能否直接对冲无法收回的预付款项？谢谢回复！

提问人：cr999 时间：2011-04-18 13:05:18
某外资公司欠老板的钱，能否直接对冲无法收回的预付款项？ 1 、欠老板的钱，挂在公司的其他应付款上
2 、无法收回的预付款项，实际上是已经支付的工程款项，但已经确定无法拿到发票。
3 、公司准备， 借 其他应付款 贷 预付账款 。
4 、老板不是公司名义上的股东。
5 、请教大家，这样操作可否，有无什么税务风险及其他问题？

回答人：chenyiwei
不清楚你说的事项的具体背景。需要考虑的问题可能包括但不限于：（ 1 ）老板是否同意承担？（ 2 ）该工程款是仅仅无法取得发票（相关工程已完工）还是已经停工形成损失？（ 3 ）因为是外商投资企业，老板是否为外籍人？如果是，则是否涉及外汇管理方面的问题。